【裁判字號】    97,上訴,2882
【裁判日期】    980108
【裁判案由】    偽造文書等
【裁判全文】
臺灣高等法院臺中分院刑事判決        97年度上訴字第2882號
上  訴  人
即  被  告  甲○○原名陳建民.
上列上訴人因偽造文書等案件，不服臺灣彰化地方法院97年度訴
字第1712號，中華民國97年10月8日第一審判決（起訴案號：臺
灣彰化地方法院檢察署96年度偵緝字第543號、97年度偵字第
1703號），提起上訴，本院判決如下：
    主  文
上訴駁回。
    事實及理由
一、本案經本院審理結果，認第一審判決認事用法及量刑均無不
    當，應予維持，並引用第一審判決書記載之事實、證據及理
    由（如附件）。
二、被告甲○○在本院就其使用被害人乙○○之信用卡於附表所
    示時、地刷卡支付住房團費、門票及租用遊覽車費用共新臺
    幣20,780元之事實，供承不諱，惟否認有盜刷情事，辯稱與
    乙○○為男女朋友同居關係，係向乙○○借信用卡，得其同
    意始刷卡云云，然乙○○於本院業以證人身分具結證稱：「
    被告從來沒有向我借過信用卡，95年7月6日晚上我有跟被告
    一起帶團去國宣飯店，我不知道被告身上現金不足，我共有
    兩張信用卡，當晚我們沒有住飯店，我們是回板橋住處，第
    二天早上我沒有與被告一起回國宣飯店，因為我身體不舒服
    ，我信用卡一張放在抽屜裡面，一張放在皮夾裡面，我猜想
    被告可能趁我不在的時候翻我的東西，偷拿信用卡去盜刷，
    再把信用卡放回去」等語，而被告就其已得乙○○同意，始
    使用盧女之信用卡乙事，僅係其片面之詞，並無法為證明，
    何況被告於97年10月28日所具上訴狀中亦載稱：「被告於95
    年7月7日帶團結束後，曾先返回台北住處，向證人乙○○借
    用信用卡以支付旅行社之費用時，固因證人當時在睡覺而未
    先徵得其同意... 」等語（本院卷第4頁），業已表露其借
    用信用卡確未先徵得盧女之同意甚明，再參以被告自承：「
    之前於95年6月間我在澎湖也有欠當地旅行社的錢，證人乙
    ○○曾從臺北坐飛機到澎湖替我刷信用卡付帳」等情（本院
    卷第32頁），益足顯示盧女皆係自行刷卡，否則只須將其信
    用卡交付被告前去刷卡消帳即可，又何必親自遠從臺北搭乘
    飛機前往澎湖為被告刷卡付帳？又95年7月間，被告與乙○
    ○尚屬男女朋友，並未分手，則被告暗中取得盧女之信用卡
    使用後再予放回原位，並非難處，乙○○因此指稱附表之帳
    款，是銀行之帳單寄到後，才知道信用卡被盜刷，之前並不
    知道被告偷我的信用卡等情，實可採信。至於被告請求本院
    查詢付款銀行，其刷卡消費時，該銀行是否有發簡訊通知持
    卡人乙○○，若有發簡訊通知，則乙○○早已知情被刷卡，
    何庸等到帳單之寄送才知曉乙節，經本院向二家發卡銀行即
    中國信託商業銀行與中國國際商銀函詢結果，據覆「並未就
    該筆交易發送消費簡訊予持卡人」等情，有上開銀行函文附
    卷可稽（本院卷第25、26頁），另國宣飯店函覆本院稱：「
    95年7月6日甲○○帶團住宿當日狀況，因時間久遠，並沒有
    什麼特別印象，原則上如為團體客，會先把鑰匙給住客，待
    所有客人安頓好後，再於退房前結帳」等語（本院卷第24
    頁），故被告於退房前即7月7日上午刷卡結帳，乃屬正常之
    消費行為，原判決理由欄記載「該飯店人員於當日（指7月6
    日）要求被告進行結帳」之語，係根據乙○○之陳述，縱使
    有與該飯店之一般結帳時間不符，乙○○不正確之證言，仍
    無礙於被告犯罪之成立，從而原審予以論科，並無不合，被
    告上訴執詞否認犯罪，非可採取，上訴為無理由，應予駁回
    。
三、據上論斷，應依刑事訴訟法第373條、第368條，判決如主文
    。
本案經檢察官丙○○到庭執行職務。
中    華    民    國    98    年    1    月     8     日
            刑事第一庭    審判長法  官  陳  紀  綱
                                法  官  張  智  雄
                                法  官  陳  欣  安
以上正本證明與原本無異。
行使偽造私文書罪部分，得上訴。
詐欺罪部分，不得上訴。
如不服本判決應於收受送達後10日內向本院提出上訴書狀，其未
敘述上訴之理由者，並得於提起上訴後10日內向本院補提理由書
（均須按他造當事人之人數附繕本）「切勿逕送上級法院」。
                                書記官  籃  營  昌
中    華    民    國    98    年    1     月    8     日
附錄：
中華民國刑法第210條
偽造、變造私文書，足以生損害於公眾或他人者，處五年以下有
期徒刑。
中華民國刑法第216條
行使第210條至第215條之文書者，依偽造、變造文書或登載不實
事項或使登載不實事項之規定處斷。
中華民國刑法第339條
意圖為自己或第三人不法之所有，以詐術使人將本人或第三人之
物交付者，處五年以下有期徒刑、拘役或科或併科一千元以下罰
金。
以前項方法得財產上不法之利益或使第三人得之者，亦同。
前二項之未遂犯罰之。


司法院資訊處製作；財團法人民間司法改革基金會備份。
